最高法院刑事判決　　　　　　　　　　　　　　　九十三年度台上字第四八四三號
　　上　訴　人　甲○○
右上訴人因公共危險等罪案件，不服台灣高等法院九十年九月十九日第二審判決（九
十年度交上訴字第一二六號，起訴案號：台灣桃園地方法院檢察署八十九年度偵字第
一七二０一號），提起上訴，本院判決如左：
    主  文
上訴駁回。
    理  由
一關於駕車肇事致人受傷而逃逸部分
按刑事訴訟法第三百七十七條規定，上訴於第三審法院，非以判決違背法令為理由，
不得為之。是提起第三審上訴，應以原判決違背法令為理由，係屬法定要件。如果上
訴理由狀並未依據卷內訴訟資料，具體指摘原判決不適用何種法則或如何適用不當，
或所指摘原判決違法情事，顯與法律規定得為第三審上訴理由之違法情形，不相適合
時，均應認其上訴為違背法律上之程式，予以駁回。本件上訴人甲○○上訴意旨略稱
：(一)上訴人所駕車輛右前方保險桿之刮痕是否確為「新痕」，於本案卷內並無任何事
證足資證明，原審復未實施勘驗及鑑定，徒以證人處理警員曾汪澤之證言，遽認係「
新痕」，乃臆測之詞，有悖證據法則。(二)上訴人車行方向，參以車燈散落物及刮地痕
走向，應是桃園往鶯歌方向；原判決之認定與卷內證據資料不合。又卷內機車之照片
所示毀損情形，應為碰撞所遺留，非係刮擦現象，該部機車是否上訴人所撞亦堪置疑
。(三)證人詹芳庭於案發時曾向上訴人勒索新台幣（下同）五仟元，告訴人鄭清竹亦表
示要上訴人賠償五萬元，證人詹芳庭又以事主身分多次以電話連繫上訴人選任之辯護
人並參與有關和解事宜，上訴人恐係遭有心人製造事端藉機勒索云云。
惟查原判決依憑上訴人部分不利於己之自白，告訴人鄭清竹之指訴，證人詹芳庭、曾
汪澤之證言，上訴人於本件肇事後酒測，其酒精濃度達０‧七二ＭＧ／Ｌ之測定值表
及觀察紀錄表，鄭清竹所提之傷害診斷書、卷附之道路交通事故調查報告表、現場照
片及兩車車損照片等證據，資以認定上訴人有原判決事實欄所記載關於駕駛動力交通
工具肇事，致人受傷而逃逸部分之事實，因而撤銷第一審關於上開部分不當之判決，
改判仍依刑法第一百八十五條之四之規定，論處上訴人駕駛動力交通工具肇事，致人
受傷而逃逸罪刑（處有期徒刑柒月），已詳述其所憑之證據及理由。對於上訴人否認
有上開犯行，辯稱略以：「係鄭清竹駕機車自其車左後方突然駛至其前方，致其來不
及反應而撞及伊機車，肇事後伊有停車查看，但遭人敲玻璃索取五千元」云云，及選
任辯護人之辯護意旨則略以：「上訴人當時雖服用補藥酒，但意識仍相當清楚，尚未
達於不能安全駕駛之程度。本件並非如鄭清竹所陳在慢車道被撞，而係上訴人突遇鄭
車自左方超越急剎而追撞，應無過失。上訴人於桃園縣八德市○○路二十三號前停車
目睹鄭清竹並未倒地不起，始駕車離開，並非見死不救，依被害人所受之傷當時並非
陷於無自救力狀態」等語。經綜合調查證據之結果，認均不足採，分別在判決內詳予
指駁並說明其證據取捨及判斷之理由。又上開犯行，事證明確，並無送鑑定之必要，
亦在判決內加以敘明。原判決關於上訴人駕車肇事致人受傷而逃逸部分所為論述，核
與卷證資料相符，從形式上觀察，並無違背法令之情形。按認事採證、證據之取捨及
證據證明力之判斷，俱屬事實審法院之職權，苟無違背證據法則，自不能指為違法。
上訴意旨所指各節，或於原判決之主旨不生影響之事項任意指摘，或為原審已審酌屬
認事採證、證據取捨及判斷之範疇，為其職權之適法行使；並無違背證據法則之情形
；或事證已臻明確並無再為傳訊調查、鑑定必要之裁量事項，亦無上訴意旨所指違背
法令之情形；核均非法律規定得為第三審上訴理由之違法情形。上訴意旨徒憑己意任
意指摘，應認其關於駕車肇事致人受傷而逃逸部分之上訴為違背法律上之程式，予以
駁回。
二關於服用酒類不能安全駕車及過失傷害人部分
按刑事訴訟法第三百七十六條所列各罪之案件，經第二審判決者，不得上訴於第三審
法院，法有明文。本件上訴人甲○○另因服用酒類不能安全駕駛動力交通工具而駕駛
及因過失傷害人案件，經原審分別依刑法第一百八十五條之三、第二百八十四條論處
罪刑，查上開部分均屬刑事訴訟法第三百七十六條第一款之案件，依首開說明，既經
第二審判決，自不得上訴於第三審法院，上訴人竟對上開部分一併提起上訴，顯為法
所不許，此部分上訴為不合法，應予駁回。
據上論結，應依刑事訴訟法第三百九十五條前段，判決如主文。
中　　　華　　　民　　　國　　九十三　　年　　　九　　　月　　 十六 　　日
                              最高法院刑事第七庭
                                  審判長法官  莊　登　照
                                        法官  洪　明　輝
                                        法官  黃　一　鑫
                                        法官  魏　新　和
                                        法官  林　秀　夫
      右正本證明與原本無異
                                              書  記  官
中　　　華　　　民　　　國　　九十三　　年　　　九　　　月　　二十三　　日
                                                                        ｖ
